臺灣嘉義地方法院刑事判決　　　　　　　100年度易字第677號
公　訴　人　臺灣嘉義地方法院檢察署檢察官
被　　　告　辜晉興
上列被告因竊盜案件，經檢察官提起公訴（100年度偵字第6694
號），本院改行簡式審判程序，判決如下：
    主  文
辜晉興犯攜帶兇器、毀壞門扇、侵入住宅竊盜罪，累犯，處有期
徒刑玖月。
    犯 罪 事 實
一、辜晉興前因竊盜等案件，經臺灣雲林地方法院以97年度易字
    第488號判決，判處應執行有期徒刑2年4月，並經臺灣高等
    法院臺南分院以97年度上易字第549號判決駁回上訴確定。
    又因違反毒品危害防制條例案件，經臺灣雲林地方法院以97
    年度訴字第745號判決，判處有期徒刑8月確定，上開數罪經
    裁定應執行有期徒刑2年10月確定，於民國99年7月20日假釋
    ，並於100年2月11日假釋期滿，所餘刑期內未經撤銷假釋，
    其未執行之刑，以已執行論。猶不知悔改，意圖為自己不法
    之所有，基於竊盜之犯意，於100年9月9日凌晨3時16分許，
    攜帶其所有客觀上對人之生命、身體、安全構成威脅，足為
    兇器使用之螺絲起子1支，至嘉義縣太保市○○路124號許景
    棠住處，開啟靠近馬路旁之未上鎖鐵門進入住宅旁巷子，將
    許景棠所有放在屋外之鋁梯1把，竊取搬運至馬路旁，再以
    上揭螺絲起子，將分隔住宅內外之出入口木門，撬開毀壞構
    成木門一部分之喇叭鎖後，侵入許景棠1樓住處，竊取現金
    新臺幣（下同）136元、巧克力1包（8顆）、鑰匙4串（10支
    ）、螺絲起子1支及指甲刀1支，得手後尚未離去之際，在樓
    上睡覺之許景棠，聽聞聲響醒來，下樓查看，辜晉興隨即跑
    出屋外，見許景棠所有之車牌號碼TKQ-587號輕型機車停在
    屋旁，踩踏發動欲竊取該機車逃逸，尚未得手之際，許景棠
    隨即報警，並制止辜晉興。嗣於同日凌晨3時46分許，為警
    據報到場當場查獲，並在辜晉興身上扣得上揭竊取之現金等
    物品（業已發還）。
二、案經嘉義縣警察局水上分局報請臺灣嘉義地方法院檢察署檢
    察官偵查起訴，本院改行簡式審判程序。
    理  由
一、訊據被告辜晉興對於上揭犯罪事實，於本院準備程序及審理
    時均坦承不諱（見本院卷第42、48-54頁），並經證人即被
    害人許景棠於警詢及偵查時證述明確（見警卷第1-3頁、偵
    卷第67-68頁），復有自願搜索同意書、搜索扣押筆錄、贓
    物認領保管單各1份、現場照片8張、手繪現場圖1份等附卷
    可稽（見警卷第7-10、13、15-18頁、偵卷第70頁），是依
    上揭補強證據已足認被告所為之任意性自白，核與事實相符
    ，本件事證明確，被告之犯行堪予認定。
二、論罪科刑部分：
  (一)按刑法第321條第1項第3款之攜帶兇器竊盜罪，係以行為人
    攜帶兇器竊盜為其加重條件。此所謂兇器，其種類並無限制
    ，凡客觀上足對人之生命、身體、安全構成威脅，具有危險
    性之兇器均屬之。且祇須行竊時攜帶此種具有危險性之兇器
    為已足，並不以攜帶之初有行兇之意圖為必要。次按刑法第
    321條第1項第2款規定將「門扇」、「牆垣」、「其他安全
    設備」並列。則所謂「門扇」應專指門戶而言，指分隔住宅
    或建築物內外之出入口大門而言。而所謂「其他安全設備」
    ，指門扇、牆垣以外，依社會通常觀念足認為防盜之一切設
    備者，即屬相當（最高法院79年台上字第5253號、25年上字
    第4168號判例參照）。又刑法第321條第1項第2款之「毀越
    」，指毀壞與踰越二種情形。本件被告所使用之螺絲起子1
    支，長約25公分，為金屬製乙節，並經被告於本院審理時供
    述在卷（見本院卷第49頁），是其質地極為堅硬銳利，客觀
    上足以對人之生命、身體、安全構成威脅，具有危險性，自
    屬兇器。且被告將分隔住宅內外之出入口木門，撬開毀壞構
    成木門一部分之喇叭鎖，係屬毀壞門扇。
  (二)核被告所為，係犯刑法第321條第1項第1款、第2款、第3款
    之攜帶兇器、毀壞門扇、侵入住宅竊盜罪。被告在上揭時地
    先後竊盜既遂、未遂，係就同一犯罪構成事實，本於單一犯
    意接續進行，為接續犯，應僅論以加重竊盜既遂罪，不另論
    加重竊盜未遂罪。被告前因竊盜等案件，經臺灣雲林地方法
    院以97年度易字第488號判決，判處應執行有期徒刑2年4月
    ，並經臺灣高等法院臺南分院以97年度上易字第549號判決
    駁回上訴確定。又因違反毒品危害防制條例案件，經臺灣雲
    林地方法院以97年度訴字第745號判決，判處有期徒刑8月確
    定，上開數罪經裁定應執行有期徒刑2年10月確定，於99年7
    月20日假釋，並於100年2月11日假釋期滿，所餘刑期內未經
    撤銷假釋，其未執行之刑，以已執行論，此有臺灣高等法院
    被告前案紀錄表1份在卷可參，其受徒刑之執行完畢後，5年
    以內故意再犯本件有期徒刑以上之罪，為累犯，應依刑法第
    47條第1項規定加重其刑。
  (三)爰審酌被告國中肄業之智識程度，不思正途獲取財物，行為
    之手段，所竊取之物品價值，被害人所受之損害，及被告犯
    後坦承犯行等一切情狀，量處如主文所示之刑，以示懲儆。
    雖檢察官對被告求處有期徒刑1年，然被告係因一時貪念，
    始觸犯法網，本院綜合被告犯行之一切情狀，認對其量處如
    主文所示之刑，已足收懲儆之效，檢察官具體求刑之刑度範
    圍尚屬過重。至被告所有供犯罪所用之螺絲起子1支，業已
    丟棄滅失，已據被告於本院審理時供述在卷（見本院卷第53
    頁），是無證據證明仍屬存在，爰不另為沒收之諭知。
  (四)檢察官以被告於短時間內，包含本件密集多次行竊，迄今竊
    盜前科累累，且其以攜帶兇器於夜間侵入住宅行竊之方式，
    其個人不法所得雖非高，然對於被害者之財產與生活卻造成
    莫大驚恐，對於治安危害非輕，其不思以正當勞力換取報酬
    ，四處遊盪行竊目標，顯已竊盜成習等情，建請依竊盜犯贓
    物犯保安處分條例之規定，諭知於刑之執行前令入勞動場所
    強制工作，以資矯治。然按竊盜犯贓物犯保安處分條例第2
    條第4項規定：「應執行之刑未達1年以上者，不適用本條例
    。」本件判處被告有期徒刑9月，未達有期徒刑1年以上，自
    無從依竊盜犯贓物犯保安處分條例規定，宣告強制工作。又
    保安處分係對受處分人將來之危險性所為拘束其身體、自由
    之處置，以達教化與治療之目的，為刑罰之補充制度，本諸
    法治國家保障人權之原理及刑法之保護作用，其法律規定之
    內容，應受比例原則之規範，使保安處分之宣告，與行為人
    所為行為之嚴重性，行為人所表現之危險性，及對行為人未
    來行為之期待性相當（司法院大法官釋字第471號解釋參照
    ）。本件被告之犯罪行為固不可取，惟本院衡酌被告竊盜之
    次數為1次，竊盜部分之行為平和，其行為表現之嚴重性、
    危險性應非達於無可容忍之程度，依憲法比例原則之規範，
    認本件量處被告如主文所示之刑，已足收懲儆之效。又被告
    於上揭竊盜案件執行完畢迄今，除有本件竊盜犯行，另於10
    0年5月27日，竊取機車1台，於100年9月27日，經臺灣高雄
    地方法院以100年度簡字第5113號判決，判處有期徒刑5月，
    有上揭判決書、臺灣高等法院被告前案紀錄表1份附卷足憑
    （見本院卷第56-58頁），是被告自前案100年2月11日執行
    完畢迄今，僅有2件竊盜犯行，且2件犯行相距3個多月，並
    無檢察官所指密集多次行竊之情形，尚難以被告業已執行完
    畢之竊盜犯罪紀錄，推認被告仍有犯罪之習慣，且此情節已
    為本院量刑時予以審酌，經由本件有期徒刑之適當執行後，
    尚非全然不能對其產生矯正策勵之影響，是被告尚未達須以
    保安處分預防矯治之程度，而有施以強制工作之必要，爰不
    併予宣告強制工作。
據上論斷，應依刑事訴訟法第284條之1、第273條之1第1項、第
299條第1項前段，刑法第321條第1項第1款、第2款、第3款、第
47條第1項，判決如主文。
本案經檢察官江金星到庭執行職務。
中    華    民    國   100    年    10    月    31    日
                       刑事第二庭  法  官  卓春慧
以上正本證明與原本無異。
如不服本判決應於收受判決後10日內向本院提出上訴書狀，並應
敘述具體理由；其未敘述上訴理由者，應於上訴期間屆滿後20日
內向本院補提理由書（均須按他造當事人之人數附繕本）「切勿
逕送上級法院」。告訴人或被害人如對於本判決不服者，應具備
理由請求檢察官上訴，其上訴期間之計算係以檢察官收受判決正
本之日期為準。
中    華    民    國   100    年    10    月    31    日
                                   書記官  李玫娜
附錄本案論罪科刑法條全文：
刑法第321條：
犯竊盜罪而有下列情形之一者，處6月以上、5年以下有期徒刑，
得併科新臺幣10萬元以下罰金：
一、侵入住宅或有人居住之建築物、船艦或隱匿其內而犯之者。
二、毀越門扇、牆垣或其他安全設備而犯之者。
三、攜帶兇器而犯之者。
四、結夥三人以上而犯之者。
五、乘火災、水災或其他災害之際而犯之者。
六、在車站、埠頭、航空站或其他供水、陸、空公眾運輸之舟、
    車、航空機內而犯之者。
前項之未遂犯罰之。